【裁判字號】    90,交聲,382
【裁判日期】    900830
【裁判案由】    交管條例聲異
【裁判全文】
臺灣板橋地方法院交通法庭裁定                      九十年度交聲字第三八二號
    原處分機關  臺北市交通事件裁決所
    異  議  人
    即受處分人  乙○○
右列受處分人因違反道路交通管理處罰條例案件，對於原處分機關於九十年四月二十
日以北市裁三字第二二－ＡＸＸ００一六０七號所為之裁決處分（原舉發案號：臺北
市政府警察局九十年二月二日北市警交大字第ＡＸＸ００一六０七號），聲明異議，
本院裁定如左：
    主      文
異議駁回。
    理      由
一、聲明異議意旨詳如聲明異議狀所載（如附件）。
二、按汽車駕駛人，行經彎道、坡路、狹路、狹橋、隧道、無號誌之交岔路口、道路
    修理地段，不減速慢行者，處新臺幣（下同）六百以上一千八百元以下罰鍰；又
    汽車駕駛人，駕駛汽車肇事致人受傷或死亡，應採取救護或其他必要措施，並向
    警察機關報告，不得駛離，違者吊扣其駕照三個月至六個月；逃逸者吊銷駕駛執
    照，道路交通管理處罰條例第四十四條第一項第三款、第六十二條第一項分別定
    有明文。
三、經查，異議人乙○○於民國八十九年十二月二十九日晚上九時八分許，駕駛車號
    Ｔ四─七一０七號自用小客車，沿臺北市大同區○○○路西往東方向行駛，途經
    民族西路一六二巷口撞及站立在道路中央欲橫越馬路之行人甲○○、林陳昭英，
    業據被害人林昭英到庭指訴綦詳。依當時雖係夜間無照明，但天氣晴朗、道路無
    障礙物、視距良好，有警製道路交通事故調查報告表附卷可稽，且本件肇事地點
    位於臺北市區，當時係晚間九時許，衡情視距尚屬良好，汽車駕駛人應能注意車
    前狀況，且本件肇事現場遺留煞車痕左、右各六公尺，亦有臺北市政府警察局交
    通警察大隊交通事故分析研判表一份在卷可查，可見異議人駕駛車輛行經該交岔
    路口，業已發現前方有行人穿越，始進行煞車之動作，異議人辯稱肇事路段並無
    路燈，無法看見行人穿越馬路，後來感覺車子左側有撞到東西，並未看見何物，
    因為後面車子按喇叭，於是就駛離云云，要屬卸責之詞，難以採信。又異議人駕
    駛之自用小客車，因撞擊力造成左前葉子鈑凹陷、左照後鏡掉落，異議人當時有
    查覺撞擊某物，為異議人所自承，足見當時撞擊力甚強，駕駛人駕駛汽車行駛於
    道路而發生碰撞，縱因車輛疾駛、駕駛人心不在焉或天色昏暗等因素，而不知撞
    及何物，惟其既在道路行駛時發生強力碰撞，自可推測撞及其他車輛或行人，駕
    駛人即應下車查看，以進行必要之救護措施，被告未下車查看即逕行駛離，其有
    肇事逃逸之故意已明，異議人所辯，殊無可採。綜上所述，異議人乙○○駕車行
    經無號誌交岔路口未減速慢行，且肇事後逃逸之情，堪以認定，原處分機關依據
    前揭法條規定，裁處罰鍰六百元，並吊銷駕駛執照，並無違誤，量罰亦甚妥適，
    應予維持，本件異議為無理由，應予駁回。
據上論結，應依道路交通案件處理辦法第十九條，裁定如主文。
中      華      民      國      九十        年    八      月    三十    日
                                      臺灣板橋地方法院交通法庭
                                          法  官  侯  志  融
右正本證明與原本無異。
如不服本裁定應於送達後五日內向本院提出抗告狀。
                                          書記官  陳  淑  芳
中      華      民      國      九十        年    九      月    六      日


司法院資訊處製作；財團法人民間司法改革基金會備份。
